臺灣臺南地方法院民事判決　　　　　　　 96年度訴字第692號
原　　　告　台灣水泥股份有限公司鼓山水泥製品廠台南分廠
法定代理人　乙○○
訴訟代理人　戊○○
　　　　　　丁○○
被　　　告　財政部國有財產局臺灣南區辦事處臺南分處
　　　　　　（即被繼承人林俊良之遺產管理人）
法定代理人　丙○○
訴訟代理人　甲○○
上列當事人間請求給付貨款事件，經本院於民國96年9月12日言
詞辯論終結，判決如下：
    主  文
被告於管理被繼承人林俊良遺產之範圍內，應給付原告新台幣壹
佰伍拾參萬玖仟零貳元。
訴訟費用新台幣壹萬陸仟貳佰肆拾陸元由被告負擔。
    事實及理由
一、原告起訴主張：
  (一)被繼承人林俊良（男，民國○○年○月○○日生，身分證統一編
    號：Ｚ000000000號）於95年4月4日死亡，經訴外人第一商
    業銀行股份有限公司聲請本院選定被告為被繼承人林俊良之
    遺產管理人確定在案。
  (二)被繼承人林俊良生前向原告購買混凝土，共積欠貨款新台幣
    （下同）1,539,002元，購買日期、數量及未給付之貨款如
    下：
    (1)被繼承人林俊良於95年1月份貨款396,600元、95年2月份
      貨款382,326元未給付。
    (2)被繼承人林俊良於95年3月22日向原告購買強度210混凝土
      22立方公尺貨款41,801元未給付。
    (3)被繼承人林俊良於95年4月4日購買強度210混凝土3.5立方
      公尺貨款6,650元未給付。
    (4)被繼承人林俊良於95年3月4日購買強度210混凝土2.5立方
      公尺、於95年3月5日購買強度210混凝土3立方公尺、於95
      年3月6日購買強度175混凝土8立方公尺、於95年3月13日
      購買強度210混凝土1立方公尺，貨款計27,474元未給付。
    (5)被繼承人林俊良於95年3月8日購買強度245混凝土63立方
      公尺，貨款計129,150元未給付。
    (6)被繼承人林俊良於95年3月2日購買強度140混凝土12立方
      公尺、於95年3月3日購買強度175混凝土8立方公尺、於95
      年3月4日購買強度210混凝土7立方公尺、於95年3月5日購
      買強度210混凝土12立方公尺、於95年3月7日購買強度210
      混凝土2立方公尺、於95年3月8日購買強度210混凝土60立
      方公尺、於95年3月9日購買強度210混凝土10.5立方公尺
      、於95年3月11日購買強度210混凝土8立方公尺、於95年3
      月13日購買強度210混凝土12立方公尺、於95年3月5日購
      買強度210混凝土4立方公尺、於95年3月18日購買強度210
      混凝土15立方公尺、於95年3月20日購買強度210混凝土23
      立方公尺、於95年3月24日購買強度210混凝土9.5立方公
      尺、於95年3月25日購買強度210混凝土51立方公尺、於95
      年3月5日購買強度210混凝土12立方公尺，計貨款27,500
      元未給付。
    (7)被繼承人林俊良於95年3月6日購買強度210混凝土18.5立
      方公尺，貨款36,075元未給付。
    (8)被繼承人林俊良於95年4月1日購買強度210混凝土18.5立
      方公尺，貨款36,075元未給付。
    (9)上開未給付之貨款合計1,539,002元。
  (三)對於被告抗辯之陳述：
    被繼承人林俊良自91年起與原告合作，期間並無任何糾紛，
    為原告之客戶，雙方有良好的互信基礎，被繼承人林俊良案
    場甚多，若被繼承人林俊良在工地現場，當完成混凝土供貨
    後，會將送貨單交由司機帶回，若被繼承人林俊良不在工地
    ，亦會在隔月放款時，一併交由業務人員帶回，於95年3 月
    8日購買強度245混凝土63立方公尺，貨款計129,150元7張簽
    單，請款日為95年4月20日，因被繼承人林俊良於95年4月3
    日去世，故無法取回簽名送貨簽單，惟原告已於95年3月31
    日開立發票，並於95年5月份依規定向國稅局報稅，原告為
    正派經營公司，社會風評良好，決不可能溢收客戶貨款，況
    且原告開立之發票為電子發票，若無出貨根本無法開立發票
    。
  (四)爰依買賣契約之法律關係提起本件訴訟，並聲明：被告於管
    理被繼承人林俊良遺產範圍內，應給付原告1,539,002元。
二、被告則以：
  (一)原告提出面額各396,600元、382,326元支票及退票理由單各
    2紙，以資證明該票款為本件混凝土買賣價款之一部分，經
    原告與被告就其提出之相關資料核對後，證實確被繼承人於
    95年1月份未給付之貨款396,600元、95年2月份未給付之貨
    款382,326元無誤。另原告提出預拌混凝土訂貨合約，其中
    有一份訂貨合約之訂貨客戶係蔡娟娟，非被繼承人林俊良所
    簽訂，經被告查證確認被繼承人林俊良係訴外人蔡娟娟之建
    築承包商，承購混凝土之價款，已由訴外人蔡娟娟交付予被
    繼承人林俊良，原告就被繼承人林俊良之遺產請求給付，被
    告對此部分之事實並不爭執。
  (二)原告主張被繼承人林俊良於95年3月8日購買強度245混凝土
    63立方公尺，貨款計129,150元未給付，惟原告提出之送貨
    單均未經簽收，原告是否確有交貨，應由原告負舉證責任。
  (三)並聲明：駁回原告之訴。
三、兩造不爭執之事項：
  (一)被繼承人林俊良（男，51年9月20日生，身分證統一編號：
    Ｚ000000000號）於95年4月4日死亡，經訴外人第一商業銀
    行股份有限公司聲請本院選定遺產管理人，經本院以95 年
    度財管字第89號、96年度家抗字第13號裁定選任被告為被繼
    承人林俊良之遺產管理人確定在案。
  (二)被繼承人林俊良於95年1月份貨款396,600元、95年2月份貨
    款382,326元未給付。
  (三)被繼承人林俊良於95年3月22日向原告購買強度210混凝土22
    立方公尺貨款41,801元未給付。被繼承人林俊良於95年4月4
    日購買強度210混凝土3.5立方公尺貨款6,650元未給付。被
    繼承人林俊良於95年3月4日購買強度210混凝土2.5立方公尺
    、於95年3月5日購買強度210混凝土3立方公尺、於95年3月6
    日購買強度175混凝土8立方公尺、於95年3月13日購買強度
    210混凝土1立方公尺，貨款計27,47 4元未給付。被繼承人
    林俊良於95年3月2日購買強度140混凝土12立方公尺、於95
    年3月3日購買強度175混凝土8立方公尺、於95年3月4日購買
    強度210混凝土7立方公尺、於95年3月5日購買強度210混凝
    土12立方公尺、於95年3月7日購買強度210混凝土2立方公尺
    、於95年3月8日購買強度210混凝土60立方公尺、於95年3
    月9日購買強度210混凝土10.5立方公尺、於95年3月11日購
    買強度210混凝土8立方公尺、於95年3月13日購買強度210混
    凝土12立方公尺、於95年3月5日購買強度210混凝土4立方公
    尺、於95年3月18日購買強度210混凝土15立方公尺、於95年
    3月20日購買強度210混凝土23立方公尺、於95年3月24日購
    買強度210混凝土9.5立方公尺、於95年3月25日購買強度210
    混凝土51立方公尺、於95年3月5日購買強度210混凝土12立
    方公尺，計貨款27,500元未給付。被繼承人林俊良於95年3
    月6日購買強度210混凝土18.5立方公尺，貨款36,075元未給
    付。被繼承人林俊良於95年4月1日購買強度210混凝土18.5
    立方公尺，貨款36,075元未給付。
四、兩造爭執之事項：
  (一)原告主張被繼承人林俊良於95年3月8日購買強度245混凝土
    63立方公尺，貨款129,150元未給付之事實，為被告所否認
    ，並以上開情詞為辯，茲本件所應審究者為：被告有無交付
    被繼承人林俊良於95年3月8日向原告購買強度245混凝土63
    立方公尺予被繼承人林俊良？
　(二)經查：原告主張被繼承人林俊良於95年3月8日購買強度245
　  混凝土63立方公尺，其已依約交付，但被繼承人林俊良尚有
    貨款129, 150元未給付之事實，業據其提出預拌混凝土訂貨
    合約（合約號碼約字第030號）、統一發票各1份及送貨單
    7紙（送貨單號0000000、0000000-0000000、0000000、0000
    000）為證，經核上開送貨單客戶收執欄固均為空白，此觀
    諸送貨單自明，惟被告於本院最後一次言詞辯論期日當庭陳
    明：該部分混凝土之出貨時間已久，且工程已經完成，應該
    是有供貨等語（本院96年9月12日言詞辯論筆錄），依民事
    訴訟法第279條第1項規定：當事人主張之事實，經他造於言
    詞辯論時自認者，無庸舉證；被告既自認原告確有供貨之事
    實，原告就已交付強度245混凝土63立方公尺予被繼承人林
    俊良之事實，無需再為舉證，原告此部分之主張，堪可採信
    。
五、合計被繼承人林俊良尚未給付之貨款數額如下：
  (一)被告不爭執部分；
  　(1)被繼承人林俊良於95年1月份貨款396,600元、95年2月份
    　貨款382,326元未給付。
  　(2)被繼承人林俊良於95年3月22日向原告購買強度210混凝土
    　22 立方公尺貨款41,801元未給付。
    (3)被繼承人林俊良於95年4月4日購買強度210混凝土3.5立方
      公尺貨款6,650元未給付。
    (4)被繼承人林俊良於95年3月4日購買強度210混凝土2.5立方
      公尺、於95年3月5日購買強度210混凝土3立方公尺、於95
      年3月6日購買強度175混凝土8立方公尺、於95年3月13日
      購買強度210混凝土1立方公尺，貨款計27,474元未給付。
    (5)被繼承人林俊良於95年3月2日購買強度140混凝土12立方
      公尺、於95年3月3日購買強度175混凝土8立方公尺、於95
      年3月4日購買強度210混凝土7立方公尺、於95年3月5日購
      買強度210混凝土12立方公尺、於95年3月7日購買強度210
      混凝土2立方公尺、於95年3月8日購買強度210混凝土60立
      方公尺、於95年3月9日購買強度210混凝土10.5立方公尺
      、於95年3月11日購買強度210混凝土8立方公尺、於95年3
      月13日購買強度210混凝土12立方公尺、於95年3 月5日購
      買強度210混凝土4立方公尺、於95年3月18日購買強度210
      混凝土15立方公尺、於95年3月20日購買強度210 混凝土
      23立方公尺、於95年3月24日購買強度210混凝土9.5立方
      公尺、於95年3月25日購買強度210混凝土51立方公尺、於
      95年3月5日購買強度210混凝土12立方公尺，計貨款
      27,500元未給付。
    (6)被繼承人林俊良於95年3月6日購買強度210混凝土18.5 立
      方公尺，貨款36,075元未給付。
    (7)被繼承人林俊良於95年4月1日購買強度210混凝土18.5 立
      方公尺，貨款36,075元未給付。
  (二)被告爭執部分：
    被繼承人林俊良於95年3月8日購買強度245混凝土63立方公
    尺，貨款計129,150元未給付。
  (三)上開(一)及(二)部分合計被繼承人林俊良尚未給付之貨款為
    1,539,002元，被告為被繼承人林俊良之遺產管理人，原告
    請求被告於管理被繼承人林俊良之遺產範圍內給付本件貨款
    債務，於法有據。
六、從而，原告本於買賣契約之法律關係，請求被告於管理被繼
    承人林俊良遺產範圍內，應給付原告1,539,002元，為有理
    由，應予准許。
七、末按訴訟費用，由敗訴之當事人負擔。法院為終局判決時，
    應依職權為訴訟費用之裁判。民事訴訟法第78條、第87條第
    1項定有明文。本件訴訟費用額確定為16,246元（即第一審
    裁判費），原告既獲全部勝訴判決，上開訴訟費用應由被告
    負擔。
八、據上論結，本件原告之訴為有理由，依民事訴訟法第78條、
    第87條第1項，判決如主文。
中　　華　　民　　國　　96　　年　　9 　　月　　26　　日
                  民事第三庭　　法　官　張桂美
上正本證明與原本無異
如不服本判決，應於送達後廿日內，向本院提出上訴狀並表明上
訴理由，如於本判決宣示後送達前提起上訴者，應於判決送達後
廿日內補提上訴理由書（須附繕本）。
中　　華　　民　　國　　96　　年　　9 　　月　　26　　日
                                書記官  黃鋕偉
